【裁判字號】    97,簡上,1005
【裁判日期】    980224
【裁判案由】    妨害公務
【裁判全文】
臺灣桃園地方法院刑事判決            97年度簡上字第1005號
上  訴  人
即  被  告  乙○○
上列被告因妨害公務案件，不服本院簡易庭中華民國97年11月28
日97年度桃簡字第90號第一審刑事簡易判決（聲請簡易判決處刑
案號：96年度偵字第24093 號），向本院提起上訴，本院管轄之
第二審地方法院合議庭判決如下：
    主  文
上訴駁回。
乙○○緩刑參年，並應向公庫支付新臺幣肆萬元。
    事  實
一、乙○○並無前科，其於民國九十六年九月二十七日下午，酒
    後至桃園縣桃園市○○街七十八號一樓遠東商業銀行內，因
    涉嫌性騷擾該行行員3451-HV9604 ，經該行員報警後，由桃
    園縣政府警察局桃園分局武陵派出所警員丙○○、甲○○前
    往處理（乙○○涉嫌違反性騷擾防治法部分，由檢察官另為
    不起訴處分確定）。旋於當日下午一時二十分許，甲○○、
    丙○○二名警員到場後，欲依警察職權行使法第六條第一項
    第一款規定，盤查郭某身分之際，詎乙○○因酒後亂性（未
    達於不能辨識其行為違法或欠缺依其辨識而行為之能力，或
    有上開能力顯著減低之程度），竟基於侮辱公務員之犯意，
    於上開時間、地點，向丙○○、甲○○二名警員辱罵稱：「
    幹你娘，有種脫掉制服單挑，我一個人單挑你們」、「幹你
    娘龜孫子」、「幹你娘，我不怕你」等不堪言詞。
二、案經桃園縣政府警察局桃園分局移送臺灣桃園地方法院檢察
    署檢察官偵查後，聲請以簡易判決處刑。
    理  由
一、後述證據雖均為被告以外之人於審判外以言詞或書面所為之
    陳述，屬於傳聞證據，惟被告坦承犯罪，於本院調查證據時
    明知上開情形，亦未於言詞辯論終結前對此聲明異議，依刑
    事訴訟法第一百五十九條之五第二項規定，視為同意引用為
    證據，本院審酌上開證據或係在事發後即時由警員製作之職
    務報告，或係目擊證人即時應訊所為之陳述，並無餘裕考量
    相關供述之利弊得失，由前開陳述作成時之情況，做為證據
    應屬適當，依刑事訴訟法第一百五十九條之五第一項規定，
    上開證據應均有證據能力。
二、訊據被告乙○○坦承犯行不諱，核與目擊證人3451-HV9604
    、曹幼喬分別於警詢中指述渠等目睹被告出言辱罵警員之情
    節相符，此外，並有警員丙○○、甲○○二人出具之職務報
    告一份附卷可稽，足徵被告自白與事實相符，可以採信。本
    件事證明確，被告犯行已堪認定，應依法論科。
三、核被告所為，係犯刑法第一百四十條第一項之侮辱公務員罪
    。被告雖然同時出言辱罵二名員警，惟僅侵害一個公務執行
    尊嚴之國家法益，係單純一罪。原審因認被告事證明確，適
    用刑法第一百四十條第一項、第四十一條第一項前段、刑法
    施行法第一條之一第一項、第二項前段等規定，並審酌警察
    乃國家公權力之最後屏障，其職務權威不容隨意挑戰，故在
    警員依法執行職務時任意尋釁、辱罵甚至施暴者，均屬對於
    國家公權力最嚴重之侵害，其行蔑視、睥睨法律體制至極，
    不能輕縱，惟被告事後坦承犯行，尚有悔意等一切情狀，量
    處被告有期徒刑三月，並諭知易科罰金之折算標準為以二千
    元折算一日，經核其認事用法尚無違誤，量刑亦稱妥適，被
    告上訴意旨略謂：原審諭知易科罰金之折算標準為以二千元
    折算一日，尚嫌過重云云，惟按，法官在有罪判決內如何量
    處罪刑，甚或是否宣告緩刑，均為實體法賦予審理法官裁量
    之刑罰權事項，故法官行使此項裁量權，自得依據個案情節
    ，參酌刑法第五十七條各款所定之犯罪情狀，於法定刑度內
    量處被告罪刑，除有逾越該罪法定刑或法定要件，或未能符
    合法規範體系及目的，或未遵守一般經驗及論理法則，或顯
    然逾越裁量，或濫用裁量等違法情事之外，自不得任意指摘
    其量刑違法，最高法院對此並著有七十五年台上字第七０三
    三號判例可資參照，準此，法官量刑，如非有前述明顯情狀
    ，自不得擅加指摘其違法或不當，查原審依憑前述各項量刑
    事由，量處被告有期徒刑三月，並諭知易科罰金之折算標準
    為以二千元折算一日，其量刑並無不當，已見前述，而本件
    侮辱公務員罪之法定本刑為「六月以下有期徒刑、拘役或一
    百元以下罰金」（罰金部分已依刑法施行法第一條之一第一
    項、第二項前段規定變更為新臺幣，並提高三十倍），易科
    罰金之折算標準依刑法第四十一條第一項前段規定，則為以
    新臺幣一千元、二千元或三千元折算一日，亦難謂原審量刑
    有何違法可言，是被告空言原審宣告易科罰金之折算標準過
    苛，自無可採，其上訴並無理由，應予駁回。
四、末查，被告之前並無前科，有其臺灣高等法院被告前案紀錄
    表一份在卷可稽，此次因酒亂性，一時失慮致罹刑典，經此
    偵審教訓，應知警惕而無再犯之虞，警員甲○○、丙○○亦
    均具狀表示願意原諒被告等語，有王員二人之九十八年二月
    十七日陳報狀在卷可參，本院因認上開所宣告之刑，雖以暫
    不執行為當，惟考量被告借酒裝瘋，無視警員代表之公權力
    ，亦不能完全無罰，爰併宣告緩刑三年，並依刑法第七十四
    條第二項第四款規定，命被告向公庫支付四萬元，以勵自新
    ，並昭炯戒。
據上論斷，應依刑事訴訟法第四百五十五條之一第三項、第三百
六十八條，刑法第七十四條第一項第一款、第二項第四款，判決
如主文。
本案經檢察官顏世翠到庭執行職務。
中    華    民    國    98    年    2     月    24    日
                  刑事第五庭  審判長法  官   潘政宏
                                    法  官   張詠晶
                                    法  官   陳彥宏
以上正本證明與原本無異。
不得上訴。
                                    書記官   翁其良
中    華    民    國    98    年    3     月    3     日


司法院資訊處製作；財團法人民間司法改革基金會備份。
